【裁判字號】    95,訴,811
【裁判日期】    951229
【裁判案由】    搶奪等
【裁判全文】
臺灣嘉義地方法院刑事判決               95年度訴字第811號
公  訴  人  臺灣嘉義地方法院檢察署檢察官
被      告  丁○○
                      號
                    另案於臺灣嘉義監獄執行中
上列被告因搶奪等案件，經檢察官提起公訴（95年度偵字第7814
、7815、8248號），被告於本院行準備程序時就犯罪事實為有罪
之陳述，經本院合議庭裁定適用簡式審判程序，判決如下：
    主  文
丁○○各於事實一（二）、（四）、（五）共同意圖為自己不法
之所有，而搶奪他人之動產，各處有期徒刑柒月。又各於事實一
（一）、（三）共同竊盜，各處有期徒刑伍月。應執行有期徒刑
貳年伍月。
    事  實
一、丁○○前曾犯毒品危害防制條例案件（未構成累犯），於民
    國九十五年四月十三日假釋出監期間（指揮書執畢日期九十
    五年十月二十六日），竟不知悔改，夥同黃瑞源（現由臺灣
    彰化地方法院檢察署偵辦中），分起犯意而於下列時、地，
    基於意圖為自己不法所有之竊盜及搶奪之犯意聯絡，分別：
（一）於九十五年八月二十日上午十時許，在彰化縣彰化市○○
      路○段三二一號前，由丁○○把風接應，黃瑞源持自備鑰
      匙一支，發動廖瑞鐘所有之車牌號碼IZV－340號重型機車
      而竊得之。
（二）於九十五年八月二十日下午三時三十分許，由丁○○騎乘
      上開IZV－340號機車搭載黃瑞源，尾隨乙○○騎乘之車牌
      號碼EY I－061號輕型機車，至彰化縣彰化市○○路○段
      五二五號前時，乘乙○○不及防備，搶得其置於機車腳踏
      板上之皮包一只（內有現金新台幣【下同】二千元、身分
      證、駕駛執照、金融卡、健保卡及行動電話一支）。
（三）於九十五年八月二十日下午四時三十分許，在彰化縣彰化
      市○○路○段二二一號處，由丁○○把風接應，由黃瑞源
      持自備鑰匙一支，發動葉世仁所有之車牌號碼G2Z－637號
      重型機車而竊得之。
（四）於九十五年八月二十日下午五時四十分許，由丁○○騎乘
      上揭G2Z－637號機車搭載黃瑞源，尾隨丙○○騎乘之車牌
      號碼EYW－391號輕型機車，至彰化縣彰化市○○街與長壽
      街口時，乘丙○○不及防備，搶得其置於腳踏板之皮包一
      只（內有健保卡、金融卡各一張、行動電話一支）。
（五）於九十五年八月二十下午六時零三分許，亦由丁○○騎乘
      G2Z－637號機車搭載黃瑞源，尾隨甲○○騎乘之車牌號碼
      M2T－523號重型機車，至彰化縣和美鎮○○路與線東路口
      處時，乘甲○○不及防備，搶奪其置於腳踏板之皮包一只
      （內有健保卡、金融卡、存摺、印章、行動電話一支、現
      金二百元等物）。嗣為警依監視器畫面循線查悉上情，並
      扣得安全帽二頂。
二、案經彰化縣警察局彰化分局、和美分局報告臺灣彰化地方法
    院檢察署呈請臺灣高等法院檢察署檢察長令轉臺灣嘉義地方
    法院檢察署檢察官偵查起訴。
    理  由
一、上揭事實，業據被告自白不諱，核與共犯黃瑞源於警詢時供
    述情節相符，復有被害人乙○○、丙○○、甲○○於警詢時
    指訴綦詳，並有搜索扣押筆錄、扣押物品目錄表、扣押書、
    扣押物品收據、被害報告單、贓物認領保管單、監視器畫面
    六張、照片十四幀、車輛竊盜車牌失竊資料個別查詢報表－
    查詢車輛認可資料附卷可憑，此外另有安全帽二頂扣案可證
    ，綜上事證，被告自白確與事實相符，要屬無疑；本案事證
    明確，被告犯行，應堪認定。
二、核被告所為，事實一（一）、（三）部分，各係犯刑法第三
    百二十條第一項之普通竊盜罪；事實一（二）、（四）、（
    五）部分，各係犯刑法第三百二十五條第一項之搶奪罪。被
    告與共犯黃瑞源間就前揭五件犯行，各有犯意聯絡及行為分
    擔，均為共同正犯。被告所犯上開五罪間，罪名互異，犯意
    各別，應分論併罰。爰審酌被告曾屢犯毒品危害防制條例之
    前案紀錄（有臺灣嘉義地方法院檢察署刑案資料查註紀錄表
    及臺灣高等法院被告前案紀錄表各一份附卷可按），素行非
    佳，假釋期間率意行竊、搶奪之動機及目的、夥同共犯竊盜
    及搶奪之手段、所竊取財物之價值及損害非鉅（其中手皮包
    、健保卡已發還被害人），其為國中畢業之智識程度，已婚
    育有子女一名生活狀況，及未與被害人達成和解，犯後均坦
    承犯行、態度尚佳等一切情狀，量處如主文所示之刑，並定
    其應執行刑，以資懲儆。扣案共犯黃瑞源所有之安全帽二頂
    ，僅係被告與共犯黃瑞源搶奪行為時所戴，與本案犯罪之成
    立尚無直接關連性，自與供被告犯罪所用之物無涉，故不另
    為沒收之諭知，附此敘明。
據上論斷，應依刑事訴訟法第二百七十三條之一第一項、第二百
九十九條第一項前段，刑法施行法第一條之一第一項、第二項前
段，刑法第二十八條、第三百二十條第一項、第三百二十五條第
一項、第五十一條第五款，判決如主文。
本案經檢察官蔡彥守到庭執行職務
中    華    民    國    95    年    12    月    29    日
                  刑事第一庭    法  官  蔡廷宜
上列正本證明與原本無異。
如不服本判決，應於判決送達後10日內向本院提出上訴狀（應附
繕本）。告訴人或被害人如對於本判決不服者，應具備理由請求
檢察官上訴，其上訴期間之計算係以檢察官收受判決正本之日期
為準。
中    華    民    國    95    年    12    月    29    日
                                書記官  蕭琪男
附錄本案論罪科刑法條全文：
中華民國刑法第320條第1項
（普通竊盜罪）
意圖為自己或第三人不法之所有，而竊取他人之動產者，為竊盜
 罪，處5年以下有期徒刑、拘役或5百元以下罰金。
中華民國刑法第325條第1項
（普通搶奪罪）
意圖為自己或第三人不法之所有，而搶奪他人之動產者，處6月
以上5年以下有期徒刑。


司法院資訊處製作；財團法人民間司法改革基金會備份。
